# 请教陈版：分立后股改问题

提问人：duolanna_x 时间：2015-03-11 16:32:06
陈版您好：我目前做的一个项目是这样的，公司准备挂牌新三板，在股改前进行了一次存续分立，将非主营业务分立新设了一家公司，以主营业务保留在存续公司并作为挂牌主体，目前初步确定2015.3.31为股改及申报基准日，但是存在两个几个问题：（ 1 ）目前分立后的两个公司的营业执照已经办下来了，但是分立出去的部分房产和土地尚未完成产权证书的变更。现在的问题是，3.31股改前无法完成权证变更手续，对股改的审计和评估会不会有影响？ （ 2 ）公司分立出去 3000 万的银行借款，目前银行尚未回复是否同意分立（已发分立债权人通知），目前的情况看，银行也很有可能不回复，因此，该笔借款无法在银行进行变更过户，借款人还是原存续公司，银行函证的时候这笔借款也还是在存续公司当中；在这种情况下是否对股改的审计和评估产生影响？银行函证不符对审计报告会不会有影响？如果银行不同意分立，借款也无法过户，该笔借款是否不能分立出来？ （ 3 ）对于其他分立出去的负债，如应付供应商的货款，是否必须要取得供应商同意分立的回函才能进行会计处理，否则也不能分立？我的理解是不需要，首先，根据公司法的规定，发出债权人通知是必须履行的程序，但并未要求必须取得回复，未回复的债权人并不导致不能分立；其次，我认为公司分立会计处理只要依据合法有效的分立协议及分立方案即可，无需其他依据。不知道我的理解对不对，麻烦陈版及各位大神指导指导。

回答人：chenyiwei
你说的这些问题，如果在预定的基准日之前不能解决，都可能成为分立、股改和申请挂牌的障碍。这些问题如果不能很快解决，建议推迟股改和挂牌的基准日，直到这些问题获得妥善解决。 关于是否必须征得债权人同意之后才能分立的问题，建议咨询律师意见。
我个人观点是：虽然《公司法》规定分立后的存续公司对原公司分立前的债务承担连带责任，但是征得债权人同意（或者，根据债权人要求提前偿还债务或者提供担保）仍然是必要的前置程序。对债权人的通知不仅仅是简单的告知，实际上是向债权人提供处置其自身财产的知情权和选择权。